臺灣新竹地方法院刑事判決
111年度訴字第275號
公  訴  人  臺灣新竹地方檢察署檢察官
被      告  范景富



指定辯護人  本院公設辯護人林建和  
上列被告因違反毒品危害防制條例案件，經檢察官提起公訴（11
0年度偵字第9786、9789號），本院判決如下：
    主  文
甲○○持有第三級毒品純質淨重五公克以上，處有期徒刑柒月，扣
案如附表一編號6所示之物，沒收之；又犯販賣第三級毒品而混
合二種以上之毒品未遂罪，處有期徒刑貳年，扣案如附表一編號
1至5、附表二所示之物，均沒收之。應執行有期徒刑貳年伍月。
    事  實
一、甲○○明知愷他命、4-甲基甲基卡西酮、甲基-N,N-二甲基卡
    西酮、硝西泮、2-胺基-5硝基二苯酮分別為毒品危害防制條
    例公告之第三級、第四級毒品，依法不得販賣、持有。竟分
    別為下列行為：
㈠、基於持有第三級毒品純質淨重5公克以上之犯意，於民國110
    年8月20日晚上某時許，在新竹市演藝路上某停車格處，向
    真實姓名、年籍資料不詳綽號「裊裊」之人，以新臺幣（下
    同）7萬5千元之價格，購入愷他命毛重50公克，以供己施用
    而持有之。
㈡、基於販賣第三級毒品而混合上述除愷他命以外之二種以上之
    毒品以營利之犯意，於110年8月21日中午，在新竹市長安街
    某處，以4萬元之價格，向綽號「阿龍」之蔡舜洋，購入毒
    品果汁包200包後，透過抖音暱稱「Hong」、微信暱稱「R扣
    」之人之介紹，於同日下午1時22分許起，以FaceTime與喬
    裝買家之警員語音通話，並談妥交易毒品果汁包2包、價格8
    百元及交易地點。嗣甲○○依約於同日下午3時13分許，駕駛
    車牌號碼0000-00自小客車至新竹市○○路000號旁，由喬裝買
    家之警員進入該車內欲進行交易時，旋遭警員表明身分當場
    查獲而未遂，並經其同意搜索而扣得附表一、二所示之物。
二、案經臺北市政府警察局大同分局報告臺灣新竹地方檢察署檢
    察官偵查起訴。　　
    理  由
壹、證據能力事項：
    本院援引之下列證據資料（包含供述證據、文書證據等），
    並無證據證明係公務員違背法定程序所取得，且檢察官、被
    告甲○○及辯護人於本院準備、審理程序中，均同意有證據能
    力，又經本院審認結果，尚無顯有不可信之情況與不得作為
    證據之情形，審酌各該證據資料製作時之情況，無違法不當
    及證明力明顯過低之瑕疵，且均經本院於審理期日提示予檢
    察官、被告、辯護人辨識而為合法調查，自均有證據能力。
貳、實體部分
一、認定事實所憑之證據及理由：　　　　　　
㈠、上揭事實，業據被告於警詢、偵訊、本院準備程序、審理中
    坦白承認（偵字9786卷第9、12-15、16-17、51-53、72-77
    頁、本院卷第49、99頁），並有臺北市政府警察局大同分局
    警備隊員警110年8月21日職務報告書、臺北市政府警察局大
    同分局110年8月21日搜索扣押筆錄暨扣押物品目錄表（執行
    處所：新竹市○區○○路000 號旁）、自願受搜索同意書、臺
    北市政府警察局大同分局110 年8 月21日搜索扣押筆錄暨扣
    押物品目錄表（執行處所：新竹市○區○○路000 號前之車號0
    000-00 號自用小客車內）、臺北市政府警察局大同分局110
     年8 月21日搜索扣押筆錄暨扣押物品目錄表（執行處所：
    新竹市○區○○路000 號旁之車號000-0000號自用小客車內）
    、扣案毒品相片及初步鑑驗照片共7 張、抖音暱稱「Hong」
    及微信暱稱「R 扣」聯絡列印資料5 張與員警向被告FACETI
    ME聯絡譯文3 張、車號0000-00號車輛詳細資料報表等件在
    卷可佐（偵字9786卷第8、21-22、24-26、28-29、31-32、3
    6-40、44頁），此外，扣案如附表一所示之物經送鑑驗後，
    分別檢驗出如附表一各編號所示之成分，且附表一編號6所
    示之愷他命純質淨重逾5公克已達48.7705公克乙情，有交通
    部民用航空局醫務中心航藥鑑字第0000000Q號毒品鑑定書、
    內政部警政署刑事警察局110年9月24日刑鑑字第1100095081
    號鑑定書等件在卷可參（偵字9786卷第94-95、68頁）。從
    而，被告上開任意性自白核與事實相符，可以採信。
㈡、按毒品危害防制條例所稱之「販賣」，係指有償之讓與行為
    ，祇要行為人在主觀上有藉以營利之意圖，而在客觀上有以
    毒品換取金錢或其他財物之行為，即足當之。被告於本院訊
    問時供稱本案販賣毒品果汁包2包可以賺160元至200元等語
    （本院卷第105頁），足認被告所為販賣毒品咖啡包之犯行
    ，主觀上確有營利之意圖甚明。
㈢、綜上所述，本案事證明確，被告上開犯行堪以認定，應依法
    論罪科刑。　　
二、論罪科刑之理由：
㈠、按刑法上關於販賣罪，祇要被告本身原有販賣之故意，且已
    著手於販賣行為之實行，即應分別情形論以販賣既遂或未遂
    。倘對造無買受之真意，為協助警察辦案、非法奪取買賣標
    的物或為其他目的而佯稱購買，雖事實上不能真正完成買賣
    ，但被告原來既有販賣之故意，且已著手於販賣行為，仍應
    論以販賣罪之未遂犯。　　
㈡、又毒品危害防制條例第9條第3項之立法說明，該條項所稱之
    混合，係指將二種以上之毒品摻雜調合，無從區分而言（如
    置於同一包裝）。依目前毒品查緝實務，施用混合毒品之型
    態日益繁多，且因混合毒品之成分複雜，施用後所造成之危
    險性及致死率均高於施用單一種類者，為加強遏止混合毒品
    之擴散，爰增訂第3項，規定犯同條例第4條至第8條之罪，
    而有混合二種以上毒品之情形者，加重其刑至二分之一。另
    本項係屬分則之加重，為另一獨立之犯罪型態，如其混合二
    種以上毒品屬不同級別，應依最高級別毒品所定之法定刑，
    並加重其刑至二分之一，例如販賣混合第三級及第四級毒品
    者，依販賣第三級毒品之法定刑處斷，並加重其刑至二分之
    一；如屬同一級別者，因無從比較高低級別，則依各該級別
    毒品所定之法定刑，加重其刑至二分之一。是毒品危害防制
    條例第9條第3項所謂之「混合」，自包括同一級別之二種以
    上毒品，與不同級別之二種以上毒品。
㈢、是核被告就事實一㈠所為，係犯毒品危害防制條例第11條第5
    項之持有第三級毒品純質淨重5公克以上之罪；就事實一㈡所
    為，係犯第9條第3項、第4條第3項、第6項之販賣混合第三
    級二種以上毒品未遂罪。起訴意旨雖未論毒品危害防制條例
    第9條第3項，然經檢察官於本院準備程序時補充更正法條如
    上後，被告亦表示承認犯罪（本院卷第49頁），而無礙被告
    訴訟防禦權之行使。又被告基於販賣而持有毒品之低度行為
    ，為販賣之高度行為所吸收，不另論罪。
㈣、被告所犯上開2罪間，犯意各別，犯罪時間、地點、行為態樣
    均不相同，應予分論併罰。起訴意旨認係一行為觸犯數罪名
    之想像競合犯，容有誤會。
㈤、被告已著手於販賣第三級毒品而混合二種以上之毒品，惟因
    喬裝買家之警員並無購買毒品之真意而未完成毒品交易，為
    未遂犯，爰依刑法第25條第2項之規定減輕其刑。
㈥、毒品危害防制條例第17條第2項規定：犯第四條至第八條之罪
    於偵查及審判中均自白者，減輕其刑。被告於偵查及本院均
    自白事實一㈡犯行，已如上述，爰依毒品危害防制條例第17
    條第2項規定減輕其刑。
㈦、毒品危害防制條例第17條第1項規定：「犯第4條至第8條、第
    10條或第11條之罪，供出毒品來源，因而查獲其他正犯或共
    犯者，減輕或免除其刑」。被告於110年12月16日警詢時供
    稱附表一編號1至5毒品果汁包之來源為綽號「阿龍」之蔡舜
    洋並指認在卷，警方因而查獲蔡舜洋，且經蔡舜洋坦承犯行
    等情，有臺北市政府警察局大同分局111年6月15日北市警同
    分刑字第1113017898號函及所附之職務報告、調查筆錄、指
    認犯罪嫌疑人紀錄表等在卷可參（本院卷第73-83頁）。故
    就事實一㈡部分，被告供出毒品來源並因而查獲等情應堪認
    定，自應依上開規定減輕其刑，並依法遞減輕之。
㈧、爰審酌被告前有妨害風化、意圖販賣而持有第三級毒品、妨
    害公務等前科紀錄，素行不佳，正值青壯，不思行以正途，
    明知毒品危害人之身心甚劇，甚至影響社會治安，仍無視政
    府杜絕毒品犯罪之禁令而為本案犯行，惟念被告均能坦承犯
    行，暨本案販賣毒品之數量、價格不多，兼衡被告高職肄業
    之智識程度、離婚、從事白牌計程車司機工作、有固定收入
    、因要負擔撫養未成年子女及母親之家計而為本案犯行之犯
    罪動機等一切情狀，量處如主文所示之刑，並定其應執行之
    刑。
三、沒收：
㈠、按毒品危害防制條例對於犯持有第三級毒品純質淨重5公克以
    上罪所查獲毒品之沒收，並無特別規定，但該行為既已構成
    犯罪，則該毒品即屬不受法律保護之違禁物，應回歸刑法之
    適用，依刑法第38條規定沒收之；次按違禁物，不問屬於犯
    罪行為人與否，沒收之，刑法第38條第1項定有明文。查扣
    案如附表編號1至6所示之物，經送驗結果分別檢出如各編號
    鑑定結果欄所示之毒品成分，均係屬違禁物，均應依刑法第
    38條第1項之規定，併予宣告沒收。至鑑驗用罄部分，已失
    其違禁物之性質，爰不另為沒收，附此敘明。
㈡、扣案如附表二所示之手機，為被告所有，係供被告用以與警
    員聯繫毒品交易之用，業經被告供述明確（本院卷第105-10
    6頁），應依毒品危害防制條例第19條第1項規定沒收之。
據上論斷，應依刑事訴訟法第299條第1項前段，判決如主文。
中　　華　　民　　國　　111 　年　　8 　　月　　26　　日
                  刑事第五庭  審判長法  官  魏瑞紅
                                     法  官  陳麗芬
　　　　　　　　　　　　　　　　　　法  官  華澹寧
以上正本證明與原本無異。
如不服本判決應於收受本判決後20日內向本院提出上訴書狀，上
訴書狀應敘述具體理由。上訴書狀未敘述上訴理由者，應於上訴
期間屆滿後20日內補提理由書狀於本院(均須按他造當事人之人
數附繕本 )「切勿逕送上級法院」。 
中　　華　　民　　國　　111 　年　　8 　　月　　26　　日
                                    書記官  呂苗澂  

附錄本案論罪科刑法條
毒品危害防制條例第4條第3項、第6項
製造、運輸、販賣第三級毒品者，處7年以上有期徒刑，得併科
新臺幣1千萬元以下罰金。
前五項之未遂犯罰之。
毒品危害防制條例第9條第3項
犯前五條之罪而混合二種以上之毒品者，適用其中最高級別毒品
之法定刑，並加重其刑至二分之一。
毒品危害防制條例第11條第5項
持有第三級毒品純質淨重五公克以上者，處2年以下有期徒刑，
得併科新臺幣20萬元以下罰金。
　　　　　　　　
附表ㄧ
編號 名稱及數量 鑑定結果 備註 1 藍色包裝之毒品果汁包76包 編號A1至A76，外觀型態均相似，驗前總毛重633.49公克，驗前總淨重約548.37公克。隨機抽取編號A46鑑定，經檢視內含棕色粉末，淨重6.10公克，取樣1.28公克鑑定用罄，檢出第三級毒品4-甲基甲基卡西酮及微量第三級毒品甲基-N,N-二甲基卡西酮等成分。測得4-甲基甲基卡西酮純度約4％，推估總純質淨重約21.93公克。 內政部警政署刑事警察局110年9月24日刑鑑字第1100095081號鑑定書（偵字9786卷第94-95頁） 2 迷彩綠色包裝毒品果汁包30包 編號B1至B30，外觀型態均相似，驗前總毛重142.10公克，驗前總淨重約109.10公克。隨機抽取編號B7鑑定，內含橘色粉末，淨重3.43公克，取樣1.08公克鑑定用罄，檢出第三級毒品4-甲基甲基卡西酮及微量第三級毒品甲基-N,N-二甲基卡西酮及微量第四級毒品硝西泮等成分，測得4-甲基甲基卡西酮純度約5％，推估總純質淨重約5.45公克。   3 紅色包裝毒品果汁包53包 編號C1至C53，外觀型態均相似，驗前總毛重205.40公克，驗前總淨重約463.00公克。隨機抽取編號C34鑑定，內含紫色粉末，淨重3.22公克，取樣1.20公克鑑定用罄，檢出第三級毒品4-甲基甲基卡西酮及微量第三級毒品甲基-N,N-二甲基卡西酮及微量第四級毒品硝西泮等成分，測得4-甲基甲基卡西酮純度約10％，推估總純質淨重約16.30公克。   4 米色包裝毒品果汁包23包 編號D1至D23，外觀型態均相似，驗前總毛重163.77公克，驗前總淨重約142.38公克。隨機抽取編號D21鑑定，內含黃色粉末，淨重6.87公克，取樣1.34公克鑑定用罄，檢出第三級毒品4-甲基甲基卡西酮及微量第三級毒品甲基-N,N-二甲基卡西酮及微量第四級毒品毒品先驅原料2-胺基-5硝基二苯酮等成分，測得4-甲基甲基卡西酮純度約3％，推估總純質淨重約4.27公克。   5 黑色包裝毒品果汁包2包 編號E1至E2，外觀型態均相似，驗前總毛重15.75公克，驗前總淨重約13.85公克。隨機抽取編號E1鑑定，經檢視內含橘色粉末，淨重5.75公克，取樣1.63公克鑑定用罄，檢出第三級毒品4-甲基甲基卡西酮及微量第三級毒品甲基-N,N-二甲基卡西酮等成分。測得4-甲基甲基卡西酮純度約4％，推估總純質淨重約0.55公克。   6 白色結晶36袋 毛重62.1060公克，淨重56.0580公克，取樣0.0359公克，餘重56.0221公克，鑑驗Ketamine成分，純度為87.0%，純質淨重48.7705公克。 交通部民用航空局航空醫務中心110年9月1日航藥鑑字第0000000Q號毒品鑑定書（偵字9786卷第68頁） 

附表二
編號     名  稱 數量/備註 1 行動電話（含0000000000號SIM卡1張，IMEI：000000000000000號） 1支/蘋果廠牌